臺灣高雄地方法院刑事判決　　　　　　　　　　　　九十三年度訴字第一一六號
　　公　訴　人　臺灣高雄地方法院檢察署檢察官
　　被　　　告　甲○○
右列被告因違反毒品危害防制條例案件，經檢察官提起公訴（九十三年度毒偵字第七
五一號），本院判決如左：
    主  文
甲○○施用第一級毒品，累犯，處有期徒刑柒月；又施用第二級毒品，累犯，處有期
徒刑參月。應執行有期徒刑玖月。
    事  實
一、甲○○曾因妨害自由等案件，經本院以九十一年度簡上字第一三號判處有期徒刑
    三月確定，嗣於民國九十二年十月四日執行完畢，猶不知悔改，其前因施用毒品
    案件，經本院裁定送觀察、勒戒後，認有繼續施用毒品之傾向，並由本院裁定令
    入戒治處所施以強制戒治，嗣停止戒治交付保護管束期滿，由臺灣高雄地方法院
    檢察署檢察官於九十年八月十四日以九十年度戒毒偵字第九一九號為不起訴處分
    確定。詎其仍未戒除毒癮，竟各基於施用第一級毒品海洛因及第二級毒品安非他
    命之犯意，於前揭強制戒治執行完畢釋放後五年內，即於九十二年十月三十日凌
    晨某時許，在友人項台平位於台北市○○區○○街五十巷六號四樓之租住處，以
    玻璃球吸食之方式，施用第一級毒品海洛因及第二級毒品安非他命各一次。嗣於
    同年十月三十日下午四時三十分時許，為警在上揭住處查獲後經採驗尿液，而查
    悉上情。
二、案經臺北市政府警察局移送臺灣臺北地方法院檢察署呈請臺灣高等法院檢察署檢
    察長令轉臺灣高雄地方法院檢察署檢察官偵查起訴。
    理  由
一、訊據被告甲○○對於前揭時地施用第一級毒品海洛因及第二級毒品安非他命各一
    次之犯行，業已供認不諱，且警方對被告所採集之尿液檢體經送檢驗結果，確呈
    嗎啡及甲基安非他命陽性反應，此有被告之尿液委驗單及臺北市立療養院煙毒尿
    液檢驗報告各一紙附卷可稽，足認被告之自白核與事實相符。又被告前因施用毒
    品案件，經裁定送觀察、勒戒後，因有繼續施用毒品之傾向，並由本院裁定令入
    戒治處所施以強制戒治，嗣停止戒治交付保護管束期滿，由臺灣高雄地方法院檢
    察署檢察官於九十年八月十四日以九十年度戒毒偵字第九一九號為不起訴處分確
定之事實，有前開不起訴處分書、臺灣高等法院被告全國前案紀錄表及臺灣高雄
    地方法院檢察署刑案資料查註紀錄表各一份附卷可按。從而，被告於經觀察、勒
    戒及強制戒治執行完畢釋放後，五年內再犯本件施用第一、二級毒品罪之事實，
    堪予認定。本案事證明確，自應依法論科。
二、按被告行為後，九十二年七月九日修正公布之毒品危害防制條例業已於九十三年
    一月九日起生效施行，其中有關施用毒品者之訴追條件部分，修正前毒品危害防
    制條例第二十三條第二項係規定：「依前項規定為不起訴之處分（指經依強制戒
    治或交付保護管束期滿，應由檢察官為不起訴之處分）後，五年內再犯第十條之
    罪，不適用前項規定（意指應由檢察官依法追訴）」，而修正後毒品危害防制條
    例第二十三條第二項則規定：「觀察、勒戒或強制戒治執行完畢釋放後，五年內
    再犯第十條施用毒品之罪者，應依法追訴」。本件被告前因施用毒品案件，經裁
    定送觀察、勒戒後，因有繼續施用毒品之傾向，並由本院裁定令入戒治處所施以
    強制戒治，嗣停止戒治交付保護管束期滿，業由臺灣高雄地方法院檢察署檢察官
    為不起訴處分確定後，五年內再犯本件施用毒品之罪，無論依修正前後毒品危害
    防制條例第二十三條第二項之規定，均應依法追訴審判，且修正前後毒品危害防
    制條例第十條關於施用第一、二級毒品之法定刑度均相同，修正後之新法並無不
    利於被告之情形，依刑法第二條第一項前段規定，自應依裁判時之法律即修正後
    毒品危害防制條例之規定論處，應予敘明。次按海洛因、安非他命分屬毒品危害
    防制條例第二條第二項第一、二款所稱之第一級及第二級毒品，依法不得持有、
    施用，被告竟持之施用，是核被告所為，係犯毒品危害防制條例第十條第一項、
    第二項之施用第一級毒品及第二級毒品罪。被告持有第一級毒品海洛因及第二級
    毒品安非他命進而施用，其持有第一、二級毒品之低度行為，應為施用之高度行
    為所吸收，均不另論罪。又被告所犯上開二罪，犯意各別，觸犯構成要件不同之
    罪名，應予分論併罰。再被告曾因妨害自由等案件，經本院以九十一年度簡上字
    第一三號判處有期徒刑三月確定，嗣於九十二年十月四日執行完畢之事實，有臺
    灣高等法院被告全國前案紀錄表及臺灣高雄地方法院檢察署刑案資料查註紀錄表
    各一份附卷可按，其於有期徒刑執行完畢後五年內，再犯本件有期徒刑以上之罪
    ，為累犯，均應依刑法第四十七條規定加重其刑。爰審酌被告前因施用毒品，經
    觀察、勒戒及強制戒治之執行後，仍未戒絕毒品，顯見其戒除毒癮之意志薄弱，
    無視於毒品對於自身健康之戕害及國家對於杜絕毒品犯罪之禁令，實有入監矯治
    之必要，惟念及被告犯後已坦承犯行，其施用毒品乃戕害自己身心之行為，尚未
    損及他人，且其均僅有施用一次，情節非重等一切情狀，分別量處如主文所示之
    刑，並定其應執行之刑，以資懲儆。
三、至警方於九十二年十月三十日下午四時三十分許，在被告友人項台平位於台北市
    萬華區○○街五十巷六號四樓之租處，查獲扣案之第一級毒品海洛因二小包、內
    含海洛因之注射針筒一支及供施用毒品之注射針筒六支、海洛因及安非他命殘渣
    袋共六只、安非他命吸食器一組，均係另案被告項台平所有，與被告無涉，業據
    被告供明在卷，並有臺灣臺北地方法院檢察署北檢茂黃九十三毒偵四○字第二九
    三二六號函及扣押物品目錄表各一紙附卷可佐，自無庸依法並於本案宣告沒收銷
    燬，應由檢察官另行處理，併此敘明。
據上論斷，應依刑事訴訟法第二百九十九條第一項前段，毒品危害防制條例第十條第
一項、第二項、第二十三條第二項、刑法第二條第一項前段、第十一條前段、第四十
七條、第五十一條第五款，判決如主文。
本案經檢察官詹美玲到庭執行職務。
中      華      民      國      九十三      年    六    月      三十    日
                                  臺灣高雄地方法院刑事第八庭
                                      審判長法  官  陳樹村
                                            法  官  林意芳
                                            法  官  吳俊龍
右正本證明與原本無異。
如不服本判決，應於判決送達後十日內，向本院提出上訴狀。
                                            書記官  林介欽
中      華      民      國      九十三      年    七    月       一     日
附錄本判決論罪法條：
毒品危害防制條例第十條
施用第一級毒品者，處六月以上五年以下有期徒刑。
施用第二級毒品者，處三年以下有期徒刑。
